# 陈版主：京东自营业务，确认收入的时点问题

提问人：断水 伤 痕 时间：2021-11-18 18:34:25
请教陈版主：
我们公司与京东签订了一份《购销合同》，公司直接向京东指定的仓库发出产品，后续则由京东负责向消费者进行销售、发货及收款。
购销合同中约定了无条件退货事项，但是从历史数据上来看，退货率基本千分之一不到，基本上不存在退货现象。
这个模式有三个重要的时点：
1. 京东入库验收的时点；
2. 京东销售给客户，客户确认收货的时点；
3. 公司收到京东结算单的时点，结算单作为京东付款的依据。
【 3 】是我们现在确认收入的时点，与验收入库的时间相差 2 个月，期间发生的费用直接做在当期了，收入和费用的时间口径不一致。
从退货率来看，按照【 1 】的时点确认收入是否可行？
如果参照其他B2C平台(天猫等)模式，按照【 2 】的时点确认收入是否可行？
我看了一下最近一个上市公司的招股说明书，他们是按照验收入库的时点【 1 】确认收入，他们的退货率在1%左右，我们想要按照他的方式【 1 】确认，是否可行？
希望能得到陈版主翻牌，谢谢！

回答人：chenyiwei
这个问题不是依据退货率判断的问题，而是要考虑在时点 1 之后，商品的控制权是否已经转移给京东，包括京东有无权利自主决定销售政策和定价，后续销售价格的调整对本企业利益有何影响等。如果入库时控制权就转移给京东，则可以在入京东库时点确认收入，并就可能发生的退货予以预提，确认应付退货款和应收退货成本等。

提问人：断水 伤 痕 时间：2021-11-22 09:35:44
1. 关于控制权转移的问题，实际上京东只享有商品的收益，不承担商品的风险，详细解释在 2 楼；
2. 销售政策和定价方面，公司在京东验收后，实际上已经失去了对商品的定价权；
3. 后续销售价格调整，若低于约定的毛利保护价格，公司需要补贴京东毛利保护的差价部分；
我认为，公司在京东验收入库后，控制权就已经转移了，可以在京东入库时确认收入，只不过需要对退货进行预估，以及对毛利保护方面按照历史数据进行估计，这样的方式是否合理？

回答人：chenyiwei
可以这样理解。